【裁判字號】    95,簡上,322
【裁判日期】    951025
【裁判案由】    竊盜
【裁判全文】
臺灣臺南地方法院刑事判決             95年度簡上字第322號
上  訴  人  臺灣臺南地方法院檢察署檢察官
被      告  丙○○
上列上訴人因竊盜案件，不服本院九十五年度簡字第一七七三號
中華民國九十五年六月三十日第一審判決（聲請案號：九十五年
度速偵字第八八號）及移送併案審理（案號為：臺灣臺南地方法
院檢察署九十五年度偵字第八九五一號），提起上訴，本院管轄
之第二審合議庭判決如下：
    主  文
原判決撤銷。
丙○○連續竊盜，累犯，處有期徒刑肆月，如易科罰金，以銀元
參佰元即新臺幣玖佰元折算壹日。
    事  實
一、丙○○有多次竊盜前科，最近一次竊盜經法院判處有期徒刑
    五月確定，於民國（下同）九十四年八月二十六日執行完畢
    ，仍不知悛悔，基於意圖為自己不法所有之概括犯意，於九
    十五年五月十六日凌晨五時四十分許，在臺南縣永康市○○
    ○路四二二號之工地，徒手竊取乙○○所有鷹架腳踏板三塊
    及電線延長線一條，約值新臺幣（下同）一千元，得手後，
    為現場管理人王連寶發覺而報警查獲。嗣丙○○承前概括犯
    意，於九十五年五月二十六日上午七時十五分許，在臺南市
    ○區○○街九十九巷三十六號前，再連續竊取甲○○所有而
    置於車號ＵＫ－五七四七號小貨車上之電線一捲，為甲○○
    發覺報警查獲。
二、案經臺南縣警察局永康分局報請臺灣臺南地方法院檢察署檢
    察官偵查後聲請簡易判決處刑及臺南市警察局第五分局報請
    臺灣臺南地方法院檢察署檢察官移送併案審理。
    理  由
一、上開事實業據被告丙○○於偵查中供承不諱（見臺灣臺南地
    方法院檢察署九十五年度偵字第八九五一號偵查卷九十五年
    五月二十六日訊問筆錄、臺南市警察局第五分局警卷第二頁
    至第三頁、臺灣臺南地方法院檢察署九十五年度速偵字第八
    八號偵查卷九十五年五月十六日訊問筆錄、臺南縣警察局永
    康分局警卷第二頁至第三頁），且有被害人甲○○、乙○○
    於警詢中指訴無訛（臺南縣警察局永康分局警卷第五頁至第
    六頁、臺南市警察局第五分局警卷第四頁至第六頁），並與
    證人王連寶所證述之情節大致相符，此外，復有刑案現場照
    片十一張及贓物認領保管單二紙在卷可稽，是被告之自白與
    事實相符。應可採信。綜上各情相互參酌，本案事證明確，
    被告上開二次竊盜犯行，均堪予認定，應依法論科。
二、核被告丙○○所為，係犯刑法第三百二十條第一項竊盜罪。
    被告行為後，於九十四年二月二日修正公布之刑法，業於九
    十五年七月一日施行，修正後刑法已刪除第五十六條連續犯
    之規定，此刪除雖非犯罪構成要件之變更，但顯已影響行為
    人刑罰之法律效果，自屬法律有變更，依修正後刑法第二條
    第一項規定「行為後法律有變更者，適用行為時之法律。但
    行為後之法律有利於行為人者，適用最有利於行為人之法律
    」，比較新、舊法結果，仍應適用較有利於被告之行為時法
    律即舊法論以連續犯（最高法院九十五年第八次刑事庭會議
    決議參照）。準此，被告先後二次竊盜犯行，時間緊接，方
    法相同，觸犯構成要件相同之罪名，顯係基於概括犯意反覆
    而為，應依連續犯規定論以一罪，並依法加重其刑。至公訴
    人雖未就臺灣臺南地方法院檢察署九十五年度偵字一一七九
    七號案件之犯罪事實（即併辦部分）起訴到院，惟查該部分
    犯行與已起訴部分，有連續犯之裁判上一罪關係，為起訴效
    力所及，本院自得併予審理。又被告有如上開事實欄所示之
    前科執行紀錄，有臺灣高等法院被告全國前案紀錄表一份在
    卷可稽，其於有期徒刑執行完畢後，五年內再犯本件法定刑
    有期徒刑以上之罪（被告係於五年以內再故意犯本件有期徒
    刑以上之罪，不論依修正前之刑法第四十七條，或修正後之
    刑法第四十七條第一項之規定，均構成累犯，對被告而言並
    無有利或不利之情形，爰仍適用舊法之規定，附此敘明），
    應依修正施行前之刑法第四十七條之規定，論以累犯並加重
    其刑，且依刑法第七十條規定遞加重之。原審以本件事證明
    確，並審酌被告之犯罪動機、目的、手段、所生危害、智識
    程度、生活狀況、所竊財物價值非鉅及犯罪後之態度等一切
    情狀予以論罪科刑及併諭知易科罰金之折算標準，固非無見
    。然原審就上開併案部分既未及審酌併論以連續犯，即有未
    洽。檢察官上訴意旨指摘此部分原審漏未審酌，為有理由，
    應由本院撤銷改判。爰審酌被告素行不佳，正值年輕力壯，
    不思以正途取財，且於第一次竊盜被發覺後，又再次行竊，
    殊為不該，併其犯罪之動機、目的、手段、生活狀況、智識
    程度、造成被害人財產上之損失，犯罪所生之危害、惟尚知
    坦認犯行，其犯罪後之態度良好等一切情狀，量處如主文所
    示之刑，以示懲儆。
三、又被告犯罪時即修正前刑法第四十一條第一項前段規定：「
    犯最重本刑為五年以下有期徒刑以下之刑之罪，而受六個月
    以下有期徒刑或拘役之宣告，因身體、教育、職業、家庭之
    關係或其他正當事由，執行顯有困難者，得以一元以上三元
    以下折算一日，易科罰金」，再依被告行為時易科罰金之折
    算標準，即修正前罰金罰鍰提高標準條例第二條前段（現已
    刪除）規定，就其原定數額提高為一百倍折算一日，則被告
    行為時之易科罰金折算標準，應以銀元三百元折算一日，經
    折算為新臺幣後，應以新臺幣九百元折算為一日。惟依修正
    後刑法第四十一條第一項前段規定：「犯最重本刑為五年以
    下有期徒刑以下之刑之罪，而受六個月以下有期徒刑或拘役
    之宣告者，得以新臺幣一千元、二千元或三千元折算一日，
    易科罰金」，比較修正前後之易科罰金折算標準，以九十五
    年七月一日修正公布施行前之規定，較有利於被告，則應依
    刑法第二條第一項前段，適用修正前刑法第四十一條第一項
    前段規定，定其折算標準。
四、被告經合法傳喚，無正當理由不到庭，爰不待其陳述，逕行
    判決。
據上論斷，應依刑事訴訟法第四百五十五條之一第一項、第三項
、第四百五十二條、第三百六十九條第一項前段、第三百六十四
條、第三百七十一條、第二百九十九條第一項前段，刑法第二條
第一項前段、修正前刑法第五十六條、刑法第三百二十條第一項
、修正前刑法第四十七條、第四十一條第一項前段、刑法施行法
第一條之一第一項、第二項前段，廢止前罰金罰鍰提高標準條例
第二條，判決如主文。
本案經檢察官丁○○到庭執行職務。
中    華    民    國    95    年    10    月    25    日
                  刑事第十一庭  審判長法官
                                      法官
                                      法官
以上正本證明與原本無異。
如不服本判決，應於判決送達後10日內，向本院提出上訴狀。
                                書記官  沈建杉
中    華    民    國    95    年    10    月    11    日


司法院資訊處製作；財團法人民間司法改革基金會備份。
